臺灣高等法院臺中分院刑事裁定　
110年度抗字第1127號

抗 告 人  
即受刑人    吳漢威



上列抗告人因聲請定應執行之刑案件，不服臺灣臺中地方法院中
華民國110年8月20日裁定（110年度聲字第3120號）提起抗告，
本院裁定如下：
    主  文
抗告駁回。
    理  由
一、本件抗告意旨略以：抗告人即受刑人甲○○（下稱抗告人）於
    民國110年8月5日收受「是否請求定應執行刑調查表」時，
    一時勾選錯誤，本意是不請求合併定應執行刑，因抗告人尚
    有2名未滿12歲之子女需扶養，且如附表編號3傷害罪所處有
    期徒刑3月部分，已由抗告人之配偶向檢察官聲請易科罰金
    ，爰請求撤銷原裁定等語。
二、按裁判確定前犯數罪者，併合處罰之。又數罪併罰，有二裁
    判以上者，依刑法第51條之規定，定其應執行之刑，刑法第
    50條第1項前段、第53條定有明文。惟鑑於數罪併罰規定未
    設限制，導致併罰範圍於事後不斷擴大有違法之安定性，為
    明確數罪併罰適用範圍，並避免不得易科罰金、不得易服社
    會勞動之罪與得易科罰金、易服社會勞動之罪合併，造成易
    科罰金、易服社會勞動之罪無法單獨易科罰金、易服社會勞
    動，乃於刑法第50條第1項但書及第2項之規定，對於判決確
    定前所犯數罪有同條第1項但書各款所列情形者，除受刑人
    請求檢察官聲請法院合併定執行刑外，不得併合處罰。是自
    該條修正施行之日起，關於得易科罰金之罪與不得易科罰金
    之罪，繫乎受刑人之請求與否，作為定執行刑之準則。至於
    已請求定執行刑者，為免受刑人於定應執行刑之結果不符期
    待時，任意撤回請求，濫用權利，影響定執行刑裁定之實體
    安定與妥當性，除原請求之意思表示有瑕疵或不自由情事，
    經證明屬實之情形者外，若管轄法院業已裁定定其應執行刑
    而生實體裁判效力者，即無許其任意變更或撤回請求之理，
    俾免因其請求之前提要件反覆，致訴訟程序難以確定，影響
    國家刑罰權之安定性。
三、經查：
　㈠抗告人因犯剝奪他人行動自由等案件，經本院及原審法院判
    處如附表所示之刑確定在案，有卷附刑事判決書、臺灣高等
    法院被告前案紀錄表等在卷可查。又如附表所示數罪，兼有
    得易科罰金之罪與不得易科罰金之罪，合於刑法第50條第1
    項但書第1款之情，抗告人已依同條第2項規定，請求檢察官
    聲請定應執行刑，亦有抗告人簽署之臺灣臺中地方檢察署刑
    法第50條第1項但書案件是否請求定應執行刑調查表在卷可
    稽，檢察官據此聲請最後事實審之原審法院定其應執行之刑
    ，原審法院認其聲請為正當，依刑事訴訟法第477條第1項、
    刑法第53條、第51條第5款、第50條第2項等規定，以抗告人
    所犯如附表所示各罪之宣告刑為基礎，於各罪所處有期徒刑
    中之最長期即有期徒刑1年以上，及各宣告刑總合之刑期即
    有期徒刑1年7月以下之外部界限，兼衡附表編號1至2所示之
    罪前經定應執行刑為有期徒刑1年2月、附表所示各罪罪名、
    手法、相隔時間及侵害法益等一切具體情狀，而為整體評價
    後裁定其應執行刑為有期徒刑1年4月，並未踰越刑法第51條
    第5款及刑事訴訟法第370條第3項所定法律之外部性界限，
    刑度亦有所減輕，顯已給予適度之刑罰折扣，符合法律授與
    裁量權之目的，與所適用法規目的之內部性界限無違，核無
    違法或不當。
　㈡抗告意旨雖稱係一時勾選錯誤，本意是不請求合併定執行刑
    等語，惟查，上開調查表註明「請審慎選擇勾選下列其一並
    簽名確認，選擇後不得再行變更」，已克盡其曉諭之義務，
    復經抗告人勾選「是（請求檢察官就上開案件合併定應執行
    刑）」該欄位，並親自簽名、按捺指印及書寫「110年8月5
    日」等字樣（見110年度執聲字第2042號卷第7頁），足徵其
    係深思熟慮後才勾選，並簽名、按捺指印於上開調查表，以
    示慎重，難認請求之意思表示有出於自由意志之瑕疵，或有
    不自由之情事。且本件原審裁定既已合法送達生效，基於定
    執行刑裁定之安定性及具體妥當性，抗告人即應受其拘束，
    自無許其任意變更或撤回請求之理。是本件抗告為無理由，
    應予駁回。
據上論斷，應依刑事訴訟法第412條，裁定如主文。
中　　華　　民　　國　　110 　年　　9 　　月　　23　　日
        　　刑事第六庭    審判長法　官  唐  光  義
　　　　　 　　　　　　　　　   法　官  許  冰  芬
 　　　　　　　　　　　　　　　 法　官  鍾  貴  堯     
                     
以上正本證明與原本無異。     
如不服本裁定，得於收受送達後5日內向本院提出再抗告書狀(須
附繕本)。因疫情而遲誤不變期間，得向法院聲請回復原狀。

                               書記官  何  佳  錡 
　　　　　　　　　
中　　華　　民　　國　　110 　年　　9 　　月　　23　　日
附表：受刑人甲○○定應執行刑案件一覽表
編  號  1 2 3 罪  名  剝奪他人行動自由 持有第二級毒品純質淨重20公克以上 傷害 宣告刑  有期徒刑4月 有期徒刑1年  有期徒刑3月 犯罪日期  107年5月10日 107年7月間某日起至同年9月5日為警查獲時止 109年1月17日 偵查(自訴)機  關年度案號  臺灣臺中地方檢察署107年度偵字第14930號等 臺灣臺中地方檢察署107年度偵字第25492號等 臺灣臺中地方檢察署109年度偵字第21658號 最後事實審 法院 臺灣臺中地方法院 臺灣高等法院臺中分院 臺灣臺中地方法院  案號 109年度簡字第222號 109年度上訴字第308號  110年度中簡字第993號  判決日期 109年3月6日 109年3月31日 110年5月25日 確定判決 法院 臺灣臺中地方法院 最高法院 臺灣臺中地方法院  案號 109年度簡字第222號 109年台上字第3198號 110年度中簡字第993號  確定日期 109年4月14日 109年7月1日 110年6月22日 是否為得易科罰金或易服社會勞動之案件  得易科罰金、得易服社會勞動 不得易科罰金、不得易服社會勞動 得易科罰金、得易服社會勞動 備       註  1.臺灣臺中地方檢察署110年度執更字第2621號（併同署109年度執字第7515、11255號；編號1至2定刑1年2月；編號1已執行完畢） 2.原裁定附表編號2之「犯罪日期」欄誤載為「107.09.05」，應予更正。  臺灣臺中地方檢察署110年度執字第9211號